臺灣高等法院高雄分院刑事判決　　　　100年度上訴字第519號
上　訴　人
即　被　告　陳穩立
上列上訴人因偽造文書等案件，不服臺灣高雄地方法院99年度審
訴字第4347號中華民國100 年1 月19日第一審判決（起訴案號：
臺灣高雄地方法院檢察署99年度偵字第5577、24876 號），提起
上訴，本院判決如下：
     主  文
原判決撤銷。
陳穩立施用第一級毒品，處有期徒刑捌月，扣案如附表一編號1
、編號2 所示之第一級毒品海洛因共柒包，均沒收銷燬之，扣案
如附表二所示之物，均沒收；又施用第二級毒品，處有期徒刑肆
月，扣案如附表一編號3 所示之第二級毒品甲基安非他命壹包，
沒收銷燬之；又犯行使偽造私文書罪，處有期徒刑肆月，附表三
偽造「陳少龍」之署押共伍拾貳枚，均沒收。應執行有期徒刑壹
年貳月，扣案如附表一所示之物，均沒收銷燬之，扣案如附表二
所示之物，均沒收，附表三偽造「陳少龍」之署押共伍拾貳枚，
均沒收。
     事  實
一、陳穩立前因施用毒品案件，經臺灣高雄地方法院以92年度毒
    聲字第6725號裁定送觀察、勒戒後，認有繼續施用毒品之傾
    向，經該院以92年度毒聲字第7274號裁定令入戒治處所施以
    強制戒治，於民國93年6 月15日執行完畢釋放，並經臺灣高
    雄地方法院檢察署檢察官以93年度戒毒偵字第730 號為不起
    訴處分確定；復於95年、96年間，因施用毒品案件，經臺灣
    高雄地方法院以94年度訴字第4061號判決分別判處有期徒刑
    8 月、4 月，並定應執行有期徒刑10月確定；又因竊盜案件
    ，經臺灣高雄地方法院以95年度簡字第6349號判決分別判處
    有期徒刑4 月、3 月，並定應執行有期徒刑6 月確定；又因
    竊盜案件，經臺灣高雄地方法院以95年度簡字第5545號判決
    判處有期徒刑4 月確定；又因施用毒品案件，經臺灣高雄地
    方法院以95年度訴字第3662號判決分別判處有期徒刑8 月、
    3 月，並定應執行有期徒刑10月確定；又因竊盜案件，經臺
    灣高雄地方法院以95年度易字第2443號判決判處有期徒刑8
    月確定，上開各罪嗣經該院以96年度聲減字第3573號裁定減
    刑，並分別定應執行有期徒刑5 月、1 年確定。另因竊盜、
    妨害公務案件，經臺灣高雄地方法院以96年度訴字第2061號
    判決各判處有期徒刑1 年，均減為有期徒刑6 月，並定應執
    行有期徒刑11月，復經本院以96年度上訴字第1902號判決駁
    回上訴而確定；又因偽造文書案件，經臺灣高雄地方法院以
    96年度訴字第3849號判決判處有期徒刑3 月，減為有期徒刑
    1 月又15日確定，上開各罪所處之刑接續執行，於97年12月
    13日縮短刑期假釋付保護管束，本應於98年4 月23日保護管
    束期滿，惟陳穩立於95年3 月17日，另犯強盜罪，經本院以
    98年度上訴字第155 號判處有期徒刑8 年6 月，嗣經最高法
    院以99年度台上字第6922號判決上訴駁回確定，該罪所處之
    刑尚待與前開有期徒刑合併定應執行刑，上揭各罪尚未執行
    完畢。
二、詎陳穩立仍不知戒絕毒癮，明知海洛因及甲基安非他命，分
    別經公告列為毒品危害防制條例第2 條第2 項第1 款之第一
    級毒品及同條項第2 款之第二級毒品，不得非法持有、施用
    ，竟分別基於施用第一級毒品海洛因及第二級毒品甲基安非
    他命之犯意：(一)於99年2 月5 日21時許，在高雄市○○路忠
    孝公園內，以將海洛因摻水置入針筒內注射身體之方式，施
    用第一級毒品海洛因1 次；(二)另旋於同日21時10分許，在上
    開地點，以將甲基安非他命摻水置入針筒內注射身體之方式
    ，施用第二級毒品甲基安非他命1 次。嗣於99年2 月6 日0
    時20分許，駕駛車牌號碼6119-TE 號自用小客車，行經高雄
    市○○區○○路162 號旁，因形跡可疑為警攔查，並當場在
    前開自小客車內扣得其所有如附表一所示之海洛因及甲基安
    非他命，暨其所有供施用（或預備施用）海洛因如附表二所
    示之注射針筒等物，復經其同意為警採集尿液送驗，檢驗結
    果呈嗎啡及甲基安非他命陽性反應，始悉上情。
三、陳穩立因前揭毒品案件被警查獲，為逃避查緝，竟基於偽造
    署押、偽造私文書並持以行使之犯意，於99年2 月6 日1 時
    50分起至21時26分止，分別在高雄市政府警察局仁武分局、
    臺灣高雄地方法院檢察署冒用其弟「陳少龍」之名義，接續
    偽造如附表三文件上所示之署押，並持之行使，足以生損害
    於陳少龍及檢警機關偵辦犯罪之正確性。嗣經警採集指紋送
    往內政部警政署刑事警察局比對結果，與該局檔存之陳穩立
    指紋卡指紋相符，始查悉上情。
四、案經高雄市政府警察局仁武分局報請臺灣高雄地方法院檢察
    署檢察官偵查起訴。
    理  由
壹、證據能力部分：
    按傳聞法則之重要理論依據，在於傳聞證據未經當事人之反
    對詰問予以核實，乃予排斥，惟若當事人已放棄對原供述人
    之反對詰問權，於法院審判時表明同意該等傳聞證據可作為
    證據，基於證據資料愈豐富，愈有助於真實發現之理念，並
    貫徹刑事訴訟法修法加重當事人進行主義之精神，確認當事
    人對於證據能力有處分權之制度，傳聞證據經當事人同意作
    為證據，法院認為適當者，亦得為證據。另當事人於調查證
    據時，對於傳聞證據表示「沒有意見」、「對於證據調查無
    意見」，而未於言詞辯論終結前聲明異議，應視為已有將該
    等傳聞證據採為證據之同意，此刑事訴訟法第159 條之5 定
    有明文。檢察官及被告於本院準備程序及審判期日，已表示
    對於全案卷證傳聞證據之證據能力均無意見，且同意作為本
    案之證據（見本院卷第44至45頁、第60頁），依刑事訴訟法
    第159 條之5 之規定，檢察官及被告已同意本案傳聞證據均
    有證據能力，本院斟酌該等證據並非非法取得，亦無證明力
    明顯過低之情形，是該等證據，均得採為證據。
貳、實體方面：
一、訊據上訴人即被告陳穩立（下稱被告）對於前揭犯罪事實，
    均坦承不諱，本院審酌：
  (一)被告上開施用海洛因及甲基安非他命之自白，並有扣案如附
    表一編號1 、2 所示之白色粉末5 包及塊狀2 包，暨附表一
    編號3 所示之晶體1 包足憑。而將上述扣案物品，分別經送
    法務部調查局及高雄醫學大學附設中和紀念醫院檢驗結果，
    各檢驗出有海洛因及甲基安非他命之成分，復有該局99年3
    月23日調科壹字第09923006340 號濫用藥物實驗室鑑定書，
    及該醫院99年3 月9 日（報告編號0000-000號）檢驗報告各
    1 份附卷可按（ 見偵一卷第46、47頁）。又被告經警查獲
    後所採尿液經送檢驗結果，呈現嗎啡及甲基安非他命之陽性
    反應，此有高雄市政府警察局仁武分局仁武派出所毒品案件
    嫌犯尿液採證檢驗對照表及臺灣檢驗科技股份有限公司99年
    2 月24日出具之濫用藥物尿液檢驗報告各1 紙在卷可稽（見
    警一卷第20頁、偵一卷第117 頁）。
  (二)被告上開偽造署押、偽造私文書並持以行使之自白，核與證
    人即被害人陳少龍於警詢時證述情節相符（見警二卷第11、
    12頁），又被告於警詢及偵查中冒用其弟「陳少龍」之名義
    ，而於如附表三所示之文件偽造署押、並按自己指紋，嗣經
    高雄市政府警察局仁武分局檢送上述指紋卡至內政部警政署
    刑事警察局比對，經電腦比對結果，與該局檔存陳穩立犯罪
    嫌疑人指紋卡指紋相符，亦有該局99年2 月26日刑紋字第09
    90026168號函1 份可資佐證（見警二卷第13至15頁）。
  (三)綜上所述，被告上開任意性之自白既有前揭證據可佐，核與
    事實相符，自得採為論罪科刑之依據，是本案事證已臻明確
    ，被告犯行洵堪認定，應予依法論科。
三、論罪科刑部分：
  (一)施用毒品部分：
  1.按毒品危害防制條例於92年7 月9 日修正公佈，自93年1 月
    9 日施行，其中第20條、第23條將施用毒品之刑事處遇程式
    ，區分為「初犯」及「5 年內再犯」、「5 年後再犯」，依
    其立法理由之說明：「初犯」，經觀察、勒戒或強制戒治後
    ，應為不起訴處分或不付審理之裁定；經觀察、勒戒或強制
    戒治執行完畢釋放後，「5 年內再犯」者，因其再犯率甚高
    ，原實施之觀察、勒戒及強制戒治既已無法收其實效，爰依
    法追訴或裁定交付審理。至於經觀察、勒戒或強制戒治執行
    完畢釋放後，「5 年後再犯」者，前所實施之觀察、勒戒或
    強制戒治已足以遮斷其施用毒品之毒癮，為期自新及協助其
    斷除毒癮，仍適用「初犯」規定，先經觀察、勒戒或強制戒
    治之程式。從而依修正後之規定，僅限於「初犯」及「5 年
    後再犯」二種情形，始應先經觀察、勒戒或強制戒治程式。
    倘被告於5 年內已再犯，經依法追訴處罰，縱其第3 次（或
    第3 次以上）再度施用毒品之時間，在初犯經觀察、勒戒或
    強制戒治執行完畢釋放5年 以後，已不合於「5 年後再犯」
    之規定，且因已於「5 年內再犯」，顯見其再犯率甚高，原
    實施觀察、勒戒或強制戒治，已無法收其實效，即應依該條
    例第10條處罰（最高法院95年第7 次刑事庭會議決定意旨、
    95年度臺非字第65號刑事判決意旨參照）。查本件被告因施
    用毒品案件，有事實欄所載經觀察勒戒、強制戒治及法院判
    刑等情形，此有臺灣高等法院被告前案紀錄表1 份在卷可按
    ，其於觀察、勒戒執行完畢釋放後5 年內已再犯施用毒品之
    情事，揆諸上揭說明，雖本次施用毒品之犯行距初犯經強制
    戒治執行完畢釋放日已逾5 年，仍應依法論罪科刑。
  2.核被告施用海洛因及甲基安非他命之行為，係犯毒品危害防
    制條例第10條第1 項之施用第一級毒品海洛因罪，及同條第
    2 項之施用第二級毒品甲基安非他命罪。被告持有第一級毒
    品海洛因及第二級毒品甲基安非他命之低度行為，分別為其
    施用之高度行為所吸收，均不另論罪。
  (二)偽造文書部分：
  1.按刑法第217 條所稱之「偽造署押」，係指行為人冒用本人
    名義在文件上簽名或為民法第3 條第3 項所稱指印之類似簽
    名之行為者而言（最高法院40年度臺非字第20號及80年度臺
    非字第277 號判決意旨參照）。查被告於附表三編號1 至編
    號3 、編號5 至編號11所示之文件，均係司法人員依法所應
    製作之文書，並命受詢問人或受處分人簽名或按捺指印確認
    本人身分之用，並無表明為文書之用意而不具文書之性質，
    因此，被告此部分所為，均係犯刑法第217 條之偽造署押罪
    。
  2.如附表三編號4 所示之搜索同意書，係偽造「陳少龍」之署
    名及指印，惟因該文件本有表示「陳少龍」對員警為搜索之
    「同意」之意思表示，故被告此部分所為，自應成立偽造私
    文書罪。又被告偽造後進而持偽造之搜索同意書交付予司法
    警察而行使之，自應論以刑法第216 條、第210 條之行使偽
    造私文書罪。
  3.又按偵查機關所製作之逮捕通知書，其上若備有「收受人簽
    章欄」，由形式上觀察，於該欄內簽名及捺指印，即足表示
    由該姓名之人收受事項通知書之證明，是若有冒名而為之者
    ，即應成立偽造私文書罪；倘偵查機關所製作之逮捕通知書
    ，其上僅備有「被通知人簽章欄」，則在該等欄位下簽名及
    捺指印時，僅處於受通知者之地位，尚不能表示其係有製作
    何種文書之意思及曾為何項意思表示，故若有冒名而為之者
    ，應認成立偽造署押罪（最高法院91年度臺非字第295 號判
    決參照）。是檢察官認附表三編號5 、8 、9 之「扣押筆錄
    」、「逮捕通知書（通知本人及通知親友各1 紙）」上偽造
    「陳少龍」署押，再持以交回員警處理之行為，亦涉犯行使
    偽造私文書罪，容有誤會。
  4.被告於犯罪事實三偽造署押係偽造私文書之階段行為，又其
    偽造私文書之低度行為應為行使偽造私文書之高度行為所吸
    收，均不另論罪。又被告於同一時地犯前開接續偽造署押以
    及行使偽造私文書之罪，乃基於逃避刑責動機為之，於行為
    數上應評價為一行為，其以一行為而觸犯前開數罪名者，應
    依刑法第55條規定論以想像競合犯，從一重以行使偽造私文
    書罪處斷。
  (三)被告所犯上開施用第一級毒品罪、施用第二級毒品罪，及行
    使偽造私文書等3 罪，犯意各別，行為互殊，應予分論併罰
    。
四、原審據予論罪科刑，固非無見，惟查：按受徒刑之執行完畢
    ，或一部之執行而赦免後，5 年以內故意再犯有期徒刑以上
    之罪者，為累犯，加重本刑至二分之一，刑法第47條第1 項
    定有明文。又被告犯應併合處罰之數罪，經法院以判決或裁
    定定其數罪之應執行刑確定者，該數罪是否執行完畢，均以
    所定之執行刑全部執行完畢為斷。其在定執行刑前已先執行
    之有期徒刑之罪，因嗣後與他罪合併定執行刑，而由檢察官
    換發執行指揮書執行應執行刑者，其前已執行之有期徒刑部
    分，僅應予扣除，不能認為已執行完畢（最高法院98年度台
    非字第260 號、99年度台非字第15號判決意旨參照）。又被
    告於95年、96年間，因施用毒品案件，經臺灣高雄地方法院
    以94年度訴字第4061號判決分別判處有期徒刑8 月、4 月，
    並定應執行有期徒刑10月確定；又因竊盜案件，經臺灣高雄
    地方法院以95年度簡字第6349號判決分別判處有期徒刑4 月
    、3 月，並定應執行有期徒刑6 月確定；又因竊盜案件，經
    臺灣高雄地方法院以95年度簡字第5545號判決判處有期徒刑
    4 月確定；又因施用毒品案件，經臺灣高雄地方法院以95年
    度訴字第3662號判決分別判處有期徒刑8 月、3 月，並定應
    執行有期徒刑10月確定；又因竊盜案件，經臺灣高雄地方法
    院以95年度易字第2443號判決判處有期徒刑8 月確定，上開
    各罪嗣經該院以96年度聲減字第3573號裁定減刑，並分別定
    應執行有期徒刑5 月、1 年確定。另因竊盜、妨害公務案件
    ，經臺灣高雄地方法院以96年度訴字第2061號判決各判處有
    期徒刑1 年，均減為有期徒刑6 月，並定應執行有期徒刑11
    月，復經本院以96年度上訴字第1902號判決駁回上訴而確定
    ；又因偽造文書案件，經臺灣高雄地方法院以96年度訴字第
    3849號判決判處有期徒刑3 月，減為有期徒刑1 月又15日確
    定，上開各罪所處之刑接續執行，於97年12月13日縮短刑期
    假釋付保護管束，本應於98年4 月23日保護管束期滿，惟被
    告於95年3 月17日犯強盜罪，經本院以98年度上訴字第155
    號判處有期徒刑8 年6 月，嗣經最高法院以99年度台上字第
    6922號判決上訴駁回確定，該罪所處之刑尚待與前開有期徒
    刑合併定應執行刑，揆諸前開判例意旨，上揭各罪尚未執行
    完畢，被告再犯本件3 罪，自均難論以累犯。原審論被告累
    犯，並加重其刑，容有未合。被告執此上訴，非無理由，自
    應由本院將原判決撤銷改判。
五、本院審酌被告前因施用毒品案件，經觀察勒戒、強制戒治，
    並經法院判刑確定且執行完畢，仍未能戒除毒癮，再犯施用
    毒品犯行，足見其戒毒之意念非堅，又為逃避刑責，竟冒名
    應訊，徒增檢警機關追緝犯罪之困難程度，本不宜輕罰；惟
    念其犯後坦承犯行，且施用毒品乃屬對其自身健康之戕害行
    為，暨其犯罪動機、目的、手段等一切情狀，分別量處如主
    文所示之刑，並定應執行刑，以資懲儆。扣案如附表一編號
    1 、編號2 所示之白粉及附表一編號3 之晶體，確含第一級
    毒品海洛因或第二級毒品甲基安非他命之成分，業已認明如
    前，爰依毒品危害防制條例第18條第1 項前段之規定，於其
    所犯施用第一級毒品海洛因及施用第二級毒品甲基安非他命
    所示罪刑項下分別諭知沒收銷燬。又鑑定單位一般係以傾倒
    之方式，將包裝袋內之毒品倒出而與包裝袋分離而稱重，必
    要時，輔以刮杓刮取袋內毒品，然無論依何種方式分離，包
    裝袋內均有極微量之毒品殘留，業經法務部調查局以93年3
    月19日調科壹字第09300113060 號函釋在案，並為本院職務
    上已知之事實，足認本件用以包覆扣案海洛因或甲基安非他
    命之包裝袋，其內含有極微量之毒品殘留而無法析離，應整
    體視為扣案之海洛因或甲基安非他命，不問屬於犯人與否，
    俱依前開規定併予沒收銷燬之。至於鑑驗耗用之毒品既已滅
    失，自無庸宣告沒收銷燬。扣案如附表二所示之物，均係被
    告所有，供施用（或預備施用）海洛因所用之物，經被告自
    承於卷（見本院卷第63頁），均應依刑法第38條第1 項第2
    款規定，於其所犯施用第一級毒品海洛因所示罪刑項下諭知
    沒收。至於附表三偽造「陳少龍」署名及指印，均係被告所
    偽造，均應依刑法第219 條規定，無論屬於犯人所有與否，
    於被告所犯行使偽造私文書罪刑項下均諭知宣告沒收。
據上論斷，應依刑事訴訟法第369 條第1 項前段、第364 條、第
299 條第1 項前段，毒品危害防制條例第10條第1 項、第2 項、
第18條第1 項前段，刑法第11條、第217 條、第216 條、第210
條、第55條、第38條第1 項第2 款、第219 條、第51條第5款 ，
判決如主文。
本案經檢察官許月雲到庭執行職務。
中    華    民    國   100    年   4     月    29    日
                 刑事第十一庭  審判長法  官   翁慶珍
                                     法  官   孫啟強
                                     法  官   石家禎
以上正本證明與原本無異。
施用第二級毒品部分，不得上訴。
其餘如不服本判決應於收受本判決後10日內向本院提出上訴書狀
，其未敘述上訴理由者，並得於提起上訴後10日內向本院補提理
由書狀（均須按他造當事人之人數附繕本）「切勿逕送上級法院
」。
中    華    民    國   100    年   4     月    29    日
                                     書記官   熊惠津
附錄本案判決論罪科刑法條：
毒品危害防制條例第10條
施用第一級毒品者，處6 月以上5 年以下有期徒刑。
施用第二級毒品者，處3 年以下有期徒刑。
刑法第210條
偽造、變造私文書，足以生損害於公眾或他人者，處 5 年以下
有期徒刑。
刑法第216條
行使第 210 條至第 215 條之文書者，依偽造、變造文書或登載
不實事項或使登載不實事項之規定處斷。
刑法第217條
偽造印章、印文或署押，足以生損害於公眾或他人者，處 3 年
以下有期徒刑。
盜用印章、印文或署押，足以生損害於公眾或他人者，亦同。
附表一：
┌──┬──────────────────┬────────────┐
│編號│        扣案物品名稱、數量          │        沒收依據        │
├──┼──────────────────┼────────────┤
│ 1  │第一級毒品海洛因5 包（驗餘淨重0.17公│係查獲之毒品，應依毒品危│
│    │克，空包裝總重1.35公克）            │害防制條例第18條第1 項前│
│    │                                    │段沒收銷燬之            │
├──┼──────────────────┼────────────┤
│ 2  │第一級毒品海洛因2 包（驗餘淨重2.05公│同上                    │
│    │克，空包裝總重1.48公克）            │                        │
├──┼──────────────────┼────────────┤
│ 3  │第二級毒品甲基安非他命1 包（驗前淨重│同上                    │
│    │0.299公克、驗後淨重0.294公克）      │                        │
└──┴──────────────────┴────────────┘
附表二：
┌──┬──────────────────┬────────────┐
│編號│        扣案物品名稱、數量          │        沒收依據        │
├──┼──────────────────┼────────────┤
│ 1  │注射針筒80支                        │係被告所有供施用（或預備│
│    │（依據扣押物品目錄表及扣押物品清單之│施用）第一級毒品海洛因所│
│    │記載）                              │用之物，應依刑法第38條第│
│    │                                    │1項 第2 款予以沒收      │
├──┼──────────────────┼────────────┤
│ 2  │小夾鏈袋184個                       │同上                    │
├──┼──────────────────┼────────────┤
│ 3  │殘渣袋11個                          │同上                    │
├──┼──────────────────┼────────────┤
│ 4  │黏貼袋77個                          │同上                    │
├──┼──────────────────┼────────────┤
│ 5  │電子磅秤1台                         │同上                    │
├──┼──────────────────┼────────────┤
│ 6  │塑膠軟管1條                         │同上                    │
├──┼──────────────────┼────────────┤
│ 7  │吸管4 支                            │同上                    │
└──┴──────────────────┴────────────┘
附表三：
┌──┬─────────┬─────┬───┬───┬────┐
│編號│偽造署押之文件    │  欄  位  │ 偽造 │ 偽造 │所犯罪名│
│    │                  │          │ 署名 │ 指印 │        │
├──┼─────────┼─────┼───┼───┼────┤
│ 1  │警詢筆錄（第1次） │應告知事│3 枚  │5 枚  │偽造署押│
│    │                  │項人欄    │      │（含騎│        │
│    │                  │不同意夜│      │縫處）│        │
│    │                  │間詢問欄  │      │      │        │
│    │                  │受詢問人│      │      │        │
│    │                  │欄        │      │      │        │
├──┼─────────┼─────┼───┼───┼────┤
│ 2  │警詢筆錄（第2次） │應告知事│3 枚  │11枚  │偽造署押│
│    │                  │項人欄    │      │（含騎│        │
│    │                  │同意詢問│      │縫、更│        │
│    │                  │人欄      │      │正處）│        │
│    │                  │受詢問  │      │      │        │
│    │                  │人欄      │      │      │        │
├──┼─────────┼─────┼───┼───┼────┤
│ 3  │法定障礙事由經過時│障礙開始│2 枚  │2 枚  │偽造署押│
│    │間統計表          │日時分簽名│      │      │        │
│    │                  │蓋章欄    │      │      │        │
│    │                  │障礙結束│      │      │        │
│    │                  │日時分簽名│      │      │        │
│    │                  │蓋章欄    │      │      │        │
├──┼─────────┼─────┼───┼───┼────┤
│ 4  │搜索同意書        │同意人欄  │1 枚  │1 枚  │行使偽造│
│    │                  │          │      │      │私文書  │
├──┼─────────┼─────┼───┼───┼────┤
│ 5  │搜索暨扣押筆錄    │受執行人│3 枚  │3 枚  │偽造署押│
│    │                  │簽名捺印欄│      │      │        │
│    │                  │受執行人│      │      │        │
│    │                  │欄        │      │      │        │
│    │                  │在場人欄│      │      │        │
├──┼─────────┼─────┼───┼───┼────┤
│ 6  │扣押物品目錄表    │所有人/持 │2 枚  │5 枚  │偽造署押│
│    │                  │有人/保管 │      │（含更│        │
│    │                  │人欄      │      │正處）│        │
├──┼─────────┼─────┼───┼───┼────┤
│ 7  │毒品案件嫌犯尿液採│嫌犯簽名捺│1 枚  │1 枚  │偽造署押│
│    │證檢驗對照表      │印欄      │      │      │        │
├──┼─────────┼─────┼───┼───┼────┤
│ 8  │執行拘提逮捕告知本│被通知人│2 枚  │2 枚  │偽造署押│
│    │人通知書          │姓名欄    │      │      │        │
│    │                  │被通知人│      │      │        │
│    │                  │簽名捺印欄│      │      │        │
├──┼─────────┼─────┼───┼───┼────┤
│ 9  │執行逮捕告知親友通│被通知人簽│1 枚  │1 枚  │偽造署押│
│    │知書              │名捺印欄  │      │      │        │
├──┼─────────┼─────┼───┼───┼────┤
│10  │口卡片            │空白處    │1 枚  │1 枚  │偽造署押│
├──┼─────────┼─────┼───┼───┼────┤
│11  │偵訊筆錄          │受訊問人  │1 枚  │無    │偽造署押│
├──┴─────────┴─────┴───┴───┴────┤
│共計偽造「陳少龍」署押共計52枚                                │
└───────────────────────────────┘